臺灣臺南地方法院民事裁定
110年度消債聲免字第7號
聲  請  人
即債 務 人  陳文龍  


債  權  人  國泰世華商業銀行股份有限公司

法定代理人  郭明鑑  
代  理  人  王行正  
債  權  人  臺灣新光商業銀行股份有限公司

法定代理人  李增昌  
代  理  人  羅雅齡  
債  權  人  聯邦商業銀行股份有限公司


法定代理人  李憲章  
代  理  人  陳俊嘉  
債  權  人  遠東國際商業銀行股份有限公司

法定代理人  周添財  


債  權  人  凱基商業銀行股份有限公司


法定代理人  魏寶生  


債  權  人  台新國際商業銀行股份有限公司

法定代理人  尚瑞強  


債  權  人  長鑫資產管理股份有限公司

法定代理人  潘代鼎  
債  權  人  萬榮行銷股份有限公司

法定代理人  林勝發  


債  權  人  良京實業股份有限公司

法定代理人  平川秀一郎



債  權  人  滙誠第一資產管理股份有限公司

法定代理人  莊仲沼  


債  權  人  元大國際資產管理股份有限公司

法定代理人  宋耀明  
代  理  人  唐曉雯  
            沈士琦  
債  權  人  立新資產管理股份有限公司

法定代理人  楊子汀  
債  權  人  中正資產管理股份有限公司

法定代理人  張家毓  


債  權  人  日盛國際商業銀行股份有限公司

法定代理人  黃錦瑭  


債  權  人  玉山商業銀行股份有限公司

法定代理人  黃男洲  
代  理  人  莊凱鈞  

債  權  人  元大商業銀行股份有限公司
                      設臺北市○○區○○○路0段00號0至0樓、0樓及00號0樓
法定代理人  翁健    
代  理  人  黃勝豐  
債  權  人  中國信託商業銀行股份有限公司
                      設臺北市○○區○○○路000○000○000○000○000號
法定代理人  利明献  


債  權  人  新加坡商艾星國際有限公司台灣分公司

法定代理人  曾慧雯  


債  權  人  仲信資融股份有限公司

法定代理人  陳鳳龍  
代  理  人  王筑萱  
上列債務人因消費者債務清理條例聲請免責事件，本院裁定如下
：
    主  文
債務人陳文龍應予免責。
    理  由
一、按法院裁定開始清算程序後，債務人有薪資、執行業務所得
    或其他固定收入，而普通債權人之分配總額低於債務人聲請
    清算前2年間，可處分所得扣除自己及依法應受其扶養者所
    必要生活費用之數額者，法院應為不免責之裁定，消費者債
    務清理條例第133條前段定有明文。又債務人因消費者債務
    清理條例第133條之情形，受不免責之裁定確定後，繼續清
    償達該條規定之數額，且各普通債權人受償額均達其應受分
    配額時，得聲請法院裁定免責，復為消費者債務清理條例第
    141條所明定。是若債務人繼續清償達第133條所訂數額而依
    第141條規定聲請法院裁定免責時，法院即無裁量餘地，應
    為免責之裁定（司法院97年第4期民事業務研究會第15號研
    究意見參照）。
二、聲請意旨略以：債務人前經本院以109年度消債職聲免字第1
    8號裁定認債務人有消費者債務清理條例第133條規定之事由
    而裁定不免責確定。嗣債務人已向債權人清償，且清償之總
    額已達消費者債務清理條例第133條所定之數額，爰依消費
    者債務清理條例第141條之規定聲請免責等語。
三、經查：
  ㈠本院前以109年度消債職聲免字第18號裁定認債務人有消費者
    債務清理條例第133條所定不免責事由，而裁定債務人不免
    責確定等情，業經本院依職權調取前開卷宗查核屬實。
  ㈡債務人主張於不免責裁定確定後，繼續清償各普通債權人如1
    09年度消債職聲免字第18號裁定附表二「依消費者債務清理
    條例第133條所定數額債權比例計得之分配額」欄所示金額
    等情，業據提出存款憑證、郵政劃撥儲金存款收據、收款申
    請書、信用卡繳款單、郵政跨行匯款申請書、存款回條、代
    收業務繳款憑證影本（見本院卷第35至69頁）為證。經本院
    函詢債權人後，國泰世華商業銀行股份有限公司、臺灣新光
    商業銀行股份有限公司、聯邦商業銀行股份有限公司、遠東
    國際商業銀行股份有限公司、凱基商業銀行股份有限公司、
    台新國際商業銀行股份有限公司、萬榮行銷股份有限公司、
    滙誠第一資產管理股份有限公司、元大國際資產管理股份有
    限公司、中正資產管理股份有限公司、日盛國際商業銀行股
    份有限公司、玉山商業銀行股份有限公司、元大商業銀行股
    份有限公司、中國信託商業銀行股份有限公司、仲信資融股
    份有限公司(仲信資融股份有限公司自第三人立新資產管理
    股份有限公司受讓債權)、新加坡商艾星國際有限公司台灣
    分公司亦表明已獲償還如109年度消債職聲免字第18號裁定
    附表二「依消費者債務清理條例第133條所定數額債權比例
    計得之分配額」欄所示之金額（見本院卷第117、119、123
    、127、129、133、137、143、147、153、159、163、173、
    181、183頁），是債務人應已符合消費者債務清理條例第14
    1條所定之免責要件。
四、綜上所述，本件債務人前受不免責裁定確定後，已繼續清償
    達消費者債務清理條例第133條所定之數額，且各普通債權
    人受償額均達其應受分配額，符合消費者債務清理條例第14
    1條所定之免責要件，從而，債務人聲請免責，為有理由，
    應予准許。
五、依消費者債務清理條例第132條、第141條，裁定如主文。
中　　華　　民　　國　　110 　年　　9 　　月　　8 　　日
                  民事消債法庭法  官　田幸艷
以上正本係照原本作成。
如對本裁定抗告須於裁定送達後10日內向本院提出抗告狀，並繳
納抗告費新臺幣1,000元。
中　　華　　民　　國　　110 　年　　9 　　月　　8 　　日
                              書記官  駱映庭